【裁判字號】    98,上訴,964
【裁判日期】    980625
【裁判案由】    偽造文書等
【裁判全文】
臺灣高等法院刑事判決                 98年度上訴字第964號
上  訴  人  臺灣板橋地方法院檢察署檢察官
上  訴  人
即  被  告  丁○○
上  訴  人
即  被  告  丙○○
前列二人共同
選任辯護人 陳貴德律師
           陳怡文律師
被     告  甲○○
上  訴  人
即  被  告  乙○○
上列上訴人因被告等偽造文書等案件，不服臺灣板橋地方法院97
年度訴字第985號，中華民國97年12月23日第一審判決（起訴案
號：臺灣板橋地方法院檢察署96年度偵字第16062號、第19778號
、第28532號、第29659號、97年度偵字第1964號），提起上訴，
本院判決如下：
    主  文
原判決關於丁○○詐欺得利及所定執行刑部分、丙○○暨乙○○
部分均撤銷。
丁○○行使偽造私文書，足以生損害於公眾及他人，累犯，處有
期徒刑肆月，減為有期徒刑貳月，如附表四編號8所示之署押沒
收。
丙○○共同收受贓物，處有期徒刑壹年貳月；又共同收受贓物，
處有期徒刑壹年。應執行有期徒刑貳年。
乙○○行使偽造私文書，足以生損害於公眾及他人，處有期徒刑
肆月，如易科罰金以新台幣壹仟元折算壹日，如附表四編號7所
示之署押及印文均沒收；又幫助收受贓物，處有期徒刑伍月，如
易科罰金以新台幣壹仟元折算壹日。應執行有期徒刑捌月，如易
科罰金以新台幣壹仟元折算壹日。如附表四編號7所示之署押及
印文均沒收。
其餘(丁○○撤銷改判以外部分、甲○○部分)上訴駁回。
丁○○上開撤銷改判有罪部分所處之刑，與上訴駁回部分所處之
刑，應執行有期徒刑參年捌月。如附表四編號1、2、3、4、5、8
所示之署押、印文及如附表四編號6所示之物均沒收。
    事  實
一、丁○○前於民國89年間因犯公共危險、過失傷害等罪，經臺
    灣士林地方法院以90年度交易字第16號分別判處有期徒刑7
    月、3月，應執行有期徒刑8月確定；於同年間復因犯竊盜罪
    ，經台灣板橋地方法院以89年度訴字第2185號判處有期徒刑
    1年10月確定，嗣上開等案罪刑又經法院裁定應執行有期徒
    刑2年6月確定，經送監執行後，於92年1月6日縮短刑期假釋
    出監，迄於92年4月10日因假釋期滿未經撤銷假釋，其未執
    行之刑，以已執行論。甲○○則曾於94年間因犯贓物罪，經
    同院以94年度簡字第5118號判處有期徒刑5月確定，於95年5
    月11日易科罰金執行完畢。詎丁○○、甲○○猶不知悔改，
    竟為以下行為：
  (一)丁○○基於共同偽造特種文書之犯意聯絡，於95年3月21日
    前某日，於不詳地點，由綽號「阿寶」之成年男子，於不詳
    時、地，將其以不明方式所取得之「地○○」國民身分證（
    該證件係地○○所遺失），換貼由丁○○先行提供之照片，
    藉以變造「地○○」國民身分證（未扣案）後，交付丁○○
    持有，繼之：
  (1)被告丁○○於95年3月21日，冒用地○○名義，向中華電信
    公司僭冒係地○○本人，申請行動電話門號使用，並在相關
    申請書上偽簽「地○○」之署名，進而偽造內容為地○○申
    請行動電話門號意思之私文書後，再交由該電信公司承辦人
    員核對而據以行使，均足以生損害於地○○及中華電信公司
    對客戶資料管理之正確性。
  (2)丁○○為承租房屋供作收受贓物存置處所，乃基於行使變造
    特種文書及偽造私文書之犯意，於95年11月23日下午某時許
    ，即持前述變造之「地○○」國民身分證，佯裝為「地○○
    」本人，透過萬泰房屋股份有限公司員工張榮聰仲介，以月
    租新臺幣（下同）40,000元之代價，向不知情之楊文智承租
    臺北縣蘆洲市○○路128巷79弄2號之鐵皮屋，丁○○並在房
    屋租賃訂金收據上偽造「地○○」之簽名一枚，藉以偽造地
    ○○締結租賃契約意思之私文書後（所留聯絡電話即前述冒
    辦之行動電話門號0000000000號），連同前述變造之「地○○」國民身分證一併持以行使，足以生損害於地○○、楊文
    智及戶政機關對於國民身分證核發管理之正確性。嗣因上開
    鐵皮屋於95年12月2日，因丁○○裝設監視器時釀成火災，
    經楊文智寄發存證信函，通知地○○本人出面處理，始知悉
    有此遭人冒名之情事。
  (3)丁○○另基於行使偽造私文書之犯意於95年11月25日某時許
    ，假冒「地○○」本人及名義前往不知情之Ｅ○○、Ｃ○○
    所經營之杉禾企業有限公司（下稱杉禾公司，址設臺北縣三
    重市○○○路317巷9號）購買桶裝氧氣及乙炔等物，以供將
    收受後之贓車解體使用，並於杉禾公司之相關收據上偽造「
    地○○」簽名一枚，藉以偽造「地○○」購買上開物品意思
    之私文書後，再交付予Ｅ○○、Ｃ○○所經營之杉禾公司據
    以行使，足生損害於地○○及杉禾公司。
  (4)丁○○為承租房屋供作收受贓物存置處所，又基於行使變造
    特種文書及偽造私文書之犯意，於95年12月7日某時許，佯
    以「地○○」本人及名義，以月租新臺幣（下同）33,000元
    之代價，向不知情之李兩傑承租臺北縣蘆洲市○○路（起訴
    書誤載為三民路）336巷70弄12號之鐵皮屋，並在房屋租賃
    契約書上偽造「地○○」之簽名二枚及印文三枚，藉以偽造
    「地○○」名義簽立租賃契約書後，連同上開變造之「地○○」國民身分證一併持以向李兩傑行使，足以生損害於地○○、李兩傑及戶政機關對於國民身分證核發管理之正確性。
  (5)丁○○另基於行使偽造私文書之犯意，於96年2月27日（起
    訴書載為95年9月間起）某時許假冒「地○○」本人及名義
    前往一一一車行股份有限公司（下稱一一一車行公司），向
    不知情之該公司員工Ｄ○○辦理租用車牌號碼ZZ-5996號自
    用小貨車使用，並在合約書上偽造「地○○」簽名一枚，藉
    以虛偽表彰係「地○○」簽約租車後交付予一一一車行公司
    而行使，足以生損害於地○○及一一一車行公司。
  (6)隨後丁○○即夥同與其有收受贓物犯意聯絡之丙○○，經由
    丁○○介紹，向一一一車行公司承租車輛，二人輪流至杉禾
    公司載送供解體贓車使用之桶裝氧氣及乙炔等物，器械、場
    地既俱後，其等遂於96年5月30日凌晨3時許後之某時，自某
    真實姓名年籍不詳之成年人士處，共同收受如附表一所示之
    贓物（係Ａ○○、寅○○、午○○、黃○○、丑○○等人於
    如附表一所示之時、地，遭不詳之人所竊取），並收置在上
    址承租之鐵皮屋內，伺機拆解、組裝或販售牟利。嗣經警方
    循線追查，於96年6月1日下午3時許，在上址鐵皮屋內起出
    如附表一所示之贓物，及其等於收受贓物後另作拆解、搬動
    贓物等使用之切割用乙炔鋼瓶、起重吊車、噴槍、油壓剪等
    物，而查悉上情 (被告甲○○所涉共同收受贓物罪部分，業
    據原審判決無罪確定)。
  (二)丁○○基於共同變造特種文書之犯意聯絡，於96年7月1日某
    時許，在不詳地點，由綽號「阿寶」之成年男子，於不詳時
    、地，將其以不明方式所取得之「辛○○」汽車駕駛執照（
    辛○○於95年4月30日上午7時30分許，在臺北縣五股鄉○○
    路183號附近，發現此張證件連同車牌號碼1270-HH號自用小
    貨車一同遭竊）上換貼由丁○○先行提供之照片，藉以變造
    「辛○○」汽車駕駛執照（已扣案）後，交由丁○○持用，
    繼之：
  (1)丁○○基於行使變造特種文書及偽造私文書之犯意，旋於96
    年7月2日某時許，佯以「辛○○」本人及名義，以月租38,0
    00元之代價，向不知情之創煜實業有限公司（下稱創煜公司
    ）張加明承租臺北縣泰山鄉○○街106之7號之鐵皮屋，並在
    租賃契約書上偽造「辛○○」之簽名三枚及印文十枚，藉以
    偽造「辛○○」名義簽立租賃契約書後，連同上開變造之「
    辛○○」汽車駕駛執照一併持以向創煜公司張加明行使，足
    以生損害於辛○○、創煜公司張加明及監理機關對於汽車駕
    駛執照核發管理之正確性。
  (2)丁○○於租妥上址鐵皮屋後，另夥同與其有收受贓物犯意聯
    絡之甲○○，於不詳時、地，自某真實姓名年籍不詳之成年
    人處，共同收受如附表二所示之贓車共16台（係癸○○、卯
    ○○、戊○○、壬○○、申○○、戌○○、宇○○、亥○○
    、庚○○、辰○○、酉○○、未○○、巳○○○、玄○○、
    天○○、子○○等人，於附表二所示之時地，遭不詳之人所
    竊取），並放置在上址鐵皮屋內，伺機拆解、組裝或販售牟
    利。嗣經警方循線追查，而於96年8月27日晚上7時許，在上
    址鐵皮屋內，當場查獲丁○○、甲○○，並起出如附表二所
    示之贓物，以及供其等於收受贓物後另作拆解、搬動贓物等
    使用之油壓剪、乙炔噴嘴、電源起動器、空氣壓縮機、氧氣
    輸送管、監視器主機及螢幕等物品。
二、乙○○基於共同變造特種文書之犯意聯絡，於96年10月25日
    前之不詳時地，由某姓名年籍不詳之成年人士，於不詳時、
    地，由某姓名年籍不詳之成年男子，於不詳時、地，將其以
    不明方式所取得之「鄭德良」汽車駕駛執照（此證件先前曾
    遺失過；至鄭德良涉案部分，業經檢察官另為不起訴處分）
    上換貼由乙○○先行提供之照片，藉以變造「鄭德良」汽車
    駕駛執照（未扣案）後交由乙○○持用，繼之：
  (一)乙○○基於行使變造特種文書、偽造私文書之犯意，旋於96
    年10月25日某時許，佯以「鄭德良」本人及名義，向不知情
    之吳松霖承租臺北縣新莊市○○路506之2號之鐵皮屋，並在
    租賃契約書上偽造「鄭德良」之簽名三枚及印文二枚，藉以
    偽造「鄭德良」名義簽立租賃契約書後，連同上開變造之鄭
    德良汽車駕駛執照一併持以向吳松霖行使，足以生損害於鄭
    德良、吳松霖及監理機關對於汽車駕駛執照核發管理之正確
    性。
  (二)乙○○基於幫助收受贓物之犯意，於租妥上址鐵皮屋後，交
    由「建良」等成年人使用，「建良」夥同有收受贓物犯意聯
    絡之丙○○，於不詳時、地，自某真實姓名年籍不詳之成年
    人處，共同收受如附表三所示之贓物（係宙○○、己○○等
    人，於附表三所示之時地，遭不詳之人所竊取），並放置在
    上址鐵皮屋內，伺機拆解、組裝或販售牟利。嗣於96年11月
    26日下午1時許，警方循線前往上址鐵皮屋查看時，除發現
    不知情之越南籍女子TRAN THI HOA（中文姓名：陳氏花，係
    丙○○之女友，另經檢察官為不起訴處分）人在現場外，並
    起出如附表三所示之贓物，以及供渠等於收受贓物後另作拆
    解、搬動贓物等使用之監視器主機及螢幕、升降吊車、乙炔
    筒、氧氣筒、切斷器等物品，至於「建良」、丙○○則於警
    察查訪時，立即從後門逃逸無蹤。
三、案經地○○、辛○○、Ａ○○、寅○○、午○○、黃○○、
    丑○○、癸○○、卯○○、戊○○、壬○○、申○○、戌○○、宇○○、亥○○、庚○○、辰○○、酉○○、未○○、
    巳○○○、玄○○、天○○、子○○、宙○○、己○○訴由
    臺北縣政府警察局蘆洲分局、新莊分局、汐止分局報請臺灣
    板橋地方法院檢察署檢察官偵查起訴。
    理  由
壹、有罪部分：
一、本件引用之被告以外之人於審判外之供述證據資料，被告丁○○、甲○○、乙○○、丙○○及其辯護人、檢察官於原審
    審理期日及本院準備程序時，對於證據能力均已表示不爭執
    ，且同意作為證據（見本院97年12月18日審判筆錄第21頁）
    ，依刑事訴訟法第159條之5第1項規定，本院審酌該等證據
    資料作成之情況，查無違法取證之情形，認應係出於其自由
    意志，具有可信性，並無不適宜作為證據之情形，認具有證
    據能力，合先敘明。
二、上揭犯罪事實，業據被告丁○○、甲○○、乙○○、丙○○
    於原審審理時均坦承不諱，核與告訴人地○○、辛○○、Ａ
    ○○、寅○○、午○○、黃○○、丑○○、癸○○、卯○○
    、戊○○、壬○○、申○○、戌○○、宇○○、亥○○、庚○○、辰○○、酉○○、未○○、巳○○○、玄○○、天○○、子○○、宙○○、己○○於警詢時之指訴相符，並有證
    人楊志文、李兩傑、Ｃ○○、Ｅ○○、Ｂ○○、Ｄ○○、張
    加明、TRAN THI HOA、吳松霖、鄭德良於警詢時證述綦詳，
    又有內政部警政署刑事警察局96年10月4日刑醫字第096013
    8280號鑑定書、臺北縣政府警察局蘆洲分局刑事現場勘查紀
    錄表證物清單、刑事案件採驗證物紀錄表、臺北縣政府警察
    局蘆洲分局、新莊分局、汐止分局搜索扣押目錄表、查獲現
    場及扣案物品照片、贓物認領保管單、三和氣體有限公司售
    貨紀錄表、杉禾企業有限公司出貨紀錄單、一一一車行承租
    自用小貨車之合約書、租車紀錄、本票、變造之「地○○」
    國民身分證影本、變造之「地○○」汽車駕駛執照影本、臺
    北縣蘆洲市○○路336巷7012號租賃契約書、萬泰房屋租賃
    定金收據、郵局存證信函、臺北縣泰山鄉○○街106之7號之
    房屋租賃契約書、中華電信公司門號資料查詢表、變造之「
    鄭德良」汽車駕駛執照影本、臺北縣新莊市○○路506之2號
    租賃契約書、中華電信股份有限公司台灣北區電信分公司台
    北西區營業處北西服三字第0179號檢附申請書乙份附卷可稽
    ，更有變造之「辛○○」汽車駕駛執照正本扣案可證（見96
    年度偵字第19778號偵查卷宗第61頁），足認被告四人之自
    白與事實相符，罪證明確，犯行均堪認定。
三、上訴人即被告乙○○於本院準備程序中雖否認收受贓物之犯
    行，辯稱：我當時沒有從鐵皮屋逃走，我那時都在家裡云云
    。另被告丁○○、丙○○之辯護人辯以：被告丁○○偽造文
    書部分有接續犯之情形。惟查：
  (一)被告乙○○有於96年10月25日以「鄭德良」名義，向不知情
    之吳松霖承租臺北縣新莊市○○路506之2號之鐵皮屋，嗣該
    鐵皮屋內查獲如附表三所示之贓車，已如上述。又被告乙○○自承與丙○○熟識，查獲當日下午4時許，去丙○○的家
    ，為警方逮獲 (參98年1月12日上訴狀)，足認二人過從甚密
    。共同被告丙○○供稱：當日在鐵皮屋被拍到逃跑之另一人
    ，我只知道他叫做「建良」，但不是乙○○等語 (本院卷第
    163頁)，另證人即丙○○女友越南籍女子TRAN THI HOA（中
    文姓名：陳氏花) 於警詢中亦證稱：該一名男子是矮矮的，
    身材普通、頭髮白白的等語 (96年偵字第28532號卷第12頁)
    ，核與被告乙○○中等身材、頭髮全黑不同，是不能證明被
    告乙○○於查獲當日有在鐵皮屋現場。惟被告丙○○係於鐵
    皮屋內收受贓物，已如上述，被告乙○○先出面租屋供丙○○使用在前，又與丙○○熟識，查獲當日下午尚前往鐵皮屋
    找丙○○，其對丙○○在鐵皮屋內從事何事，自難推諉不知
    。是本件雖無積極證據足認被告乙○○與丙○○有共同收受
    贓物之犯意聯絡，但其出面代承租上開鐵皮屋，已足認其有
    幫助收受贓物之犯意，所辯自不可採。
  (二)按連續犯之成立，除主觀上須基於一個概括之犯意外，客觀
    上須先後數行為，逐次實施而具連續性，侵害數個同性質之
    法益，其每一前行為與次行為，依一般社會健全觀念，在時
    間差距上，可以分開，在刑法評價上，各具獨立性，每次行
    為皆可獨立成罪，構成同一之罪名，始足當之；如數行為於
    同時同地或密切接近之時地實施，侵害同一之法益，各行為
    之獨立性極為薄弱，依一般社會健全觀念，在時間差距上，
    難以強行分開，在刑法評價上，以視為數個舉動之接續施行
    ，合為包括之一行為予以評價，較為合理，屬接續犯，而為
    包括之一罪 (最高法院86年台上字第3295號判例參照) 。本
    件，被告丁○○係分別於95年3月21日、同年11月23日、同
    年11月25日、同年12月7日、96年2月27日、同年7月2日行使
    偽造私文書，時間差距有長達半年以上者，且行使之目的、
    對象均不相同，各行為之獨立性極強，自與接續犯之要件不
    合。
四、按刑法業已於94年2月2日修正公告，95年7月1日施行，修正
    後刑法第2條第1項規定：行為後法律有變更者，適用行為時
    之法律。但行為後之法律有利於行為人者，適用最有利於行
    為人之法律。質言之，行為後法律有變更者，應將行為時之
    法律與裁判時之法律比較適用最有利於行為人之法律。經查
    ：
１、本件被告丁○○於犯罪事實一之(一)之(4)、一之(二)之(1)之行為
    後，戶籍法經修正，並於97年5月28日經總統以華總一義字
    第09700061901號令公布，其中增列戶籍法第75條第1項、第
    2項（自97年5月30日生效）規定：「意圖供冒用身分使用，
    而偽造、變造國民身分證，足以生損害於公眾或他人者，處
    五年以下有期徒刑、拘役或科或併科新臺幣五十萬元以下罰
    金。行使前項偽造、變造之國民身分證者，亦同。」經與刑
    法216條、第212條之規定相較，並非有利於被告，依刑法第
    2條第1項前段之規定，自無修正後戶籍法之適用，仍應依刑
    法216條、第212條之規定而為適用，應予敘明。
２、修正前刑法第41條第2項規定：前項規定於數罪併罰，其應
    執行之刑逾6月者，亦同。修正後則規定：前項規定於數罪
    併罰，其應執行之刑未逾6月者，亦適用之。惟98年6月19日
    公布，同日施行之司法院釋字第662號解釋認：94年2月2日
    修正公布之現行刑法第41條第2項，關於數罪併罰，數宣告
    刑均得易科罰金，而定應執行之刑逾6個月者，排除適用同
    條第1項易科罰金之規定部分，與憲法第23條規定有違，並
    與本院釋字第366號解釋意旨不符，應自本解釋公布之日起
    失其效力。是94年2月2日修正公布之現行刑法第41條第2項
    規定，業已失效，應適用修正前刑法第41條第2項之規定。
    本件，被告乙○○所涉二案所定宣告刑均符合易科罰金之規
    定，自應依修正刑法第41條第1項規定，定其易科罰金之折
    算標準。
五、核被告丁○○於犯罪事實一之(一)之(1)、一之(一)之(2)、一之(一)
    之(4)、一之(二)之(1)所為，均係犯刑法第216條、210條之行使
    偽造私文書罪、第216條、第212條之行使變造特種文書罪；
    其於犯罪事實一之(一)之(3)、一之(一)之(5)所為，均係犯刑法第
    216條、第210條之行使偽造私文書罪；其於犯罪事實一之(一)
    之(6)、一之(二)之(2)所為，均係犯刑法第349條第1項之收受贓
    物罪。被告丙○○於犯罪事實一之(一)之(6)、二之(二)所為，均
    係犯刑法第349條第1項之收受贓物罪。被告甲○○於犯罪事
    實一之(二)之(2)所為，係犯刑法第349條第1項之收受贓物罪。
    被告乙○○於犯罪事實二之(一)所為，係犯刑法第216條、210
    條之行使偽造私文書罪、第216條、第212條之行使變造特種
    文書罪；其於犯罪事實二之(二)所為，則係犯刑法第30條、第
    349條第1項之幫助收受贓物罪。被告丁○○、乙○○變造特
    種文書之低度行為應為行使變造特種文書之高度行為所吸收
    ；渠等偽造署押及印文之行為，均為偽造私文書之部分行為
    ，且偽造私文書之低度行為應為行使偽造私文書之高度行為
    所吸收，均不另論罪。再被告丁○○、丙○○二人就犯罪事
    實一之(一)之(6)所載之收受贓物犯行間，有犯意聯絡及行為分
    擔，為共同正犯；而被告丁○○、甲○○二人就犯罪事實一
    之(二)之(2)所載之收受贓物犯行間，有犯意聯絡及行為分擔，
    為共同正犯；又被告丙○○與「建良」之人就犯罪事實二之
    (二)所載之收受贓物犯行間，有犯意聯絡及行為分擔，為共同
    正犯。又被告丁○○於犯罪事實一之(一)之(2)、一之(一)之(4)部
    分；被告乙○○於犯罪事實二之(一)部分，各自將前述偽造之
    租賃契約書配合變造之國民分證或變造之汽車駕駛執照同時
    地持以行使，均係以一行為觸犯行使偽造私文書及行使特種
    文書兩罪名，為想像競合犯，依刑法第55條之規定，應從較
    重之行使偽造私文書罪處斷。被告四人所為收受贓物等犯行
    ，均係一行為觸犯數罪名，亦為想像競合犯，應依刑法第55
    條規定，從情節較重之收受贓物罪處斷。又被告丁○○所犯
    六次行使偽造私文書、兩次收受贓物等罪間；被告丙○○所
    犯兩次收受贓物等罪間；被告乙○○所犯一次行使偽造私文
    書、一次幫助收受贓物等罪間，均犯意各別，行為殊異，各
    具獨立性，應予分論併罰。被告乙○○幫助收受贓物，應依
    刑法第30條第2項規定，減輕其刑。又被告丁○○前於89 年
    間因犯公共危險、過失傷害等罪，經臺灣士林地方法院以90
    年度交易字第16號分別判處有期徒刑7月、3月，應執行有期
    徒刑八月確定；於同年間復因犯竊盜罪，經台灣板橋地方法
    院以89年度訴字第2185號判處有期徒刑1年10月確定，嗣上
    開等案罪刑又經法院裁定應執行有期徒刑2年6月確定，經送
    監執行後，於92年1月6日縮短刑期假釋出監，迄於92年4 月
    10日因假釋期滿未經撤銷假釋，其未執行之刑，以已執行論
    ；另被告甲○○曾於94年間因犯贓物罪，經同院以94年度簡
    字第5118號判處有期徒刑五月確定，於95年5月11日易科罰
    金執行完畢，有本院被告前案紀錄表附卷可參，其等於有期
    徒刑執行完畢後五年之內故意再犯本案之罪，係屬累犯，均
    應依刑法第47條第1項規定加重其刑。
六、原審就被告丁○○申請行動電話門號諭知無罪部分及丙○○
    部分暨乙○○行使偽造私文書及共同收受贓物罪有罪部分據
    以論罪科刑，固非無見，惟 (一) 、被告丁○○確有偽造中
    華電信行動電信營業申請書，原審諭知無罪，已有未洽；(
    二) 、被告丙○○就收受附表一所示贓物部分，丙○○係於
    96年6月8日到案，原審認係當場查獲；另收受附表三所示贓
    物，係與綽號「建良」之人共犯，原審認係與乙○○共犯，
    亦有違誤；(三)、被告乙○○於租賃契約書上偽造「鄭德良
    」之簽名共3枚，原審認係2枚、另乙○○並未共犯收受贓物
    罪，僅成立幫助犯，原審認係成立共同正犯，亦有未合。檢
    察官上訴，以被告等未與被害人和解，請求加重其刑，被告
    四人上訴，則請求從輕量刑。查收受贓車解體事件，被害人
    眾多，且分住各處，本難期被告均能一一與被害人和解，且
    收受贓物罪之法定刑為三年以下有期徒刑之罪，原審已審酌
    被告等人之素行、犯罪手段及犯後態度等情狀，均處一年以
    上有期徒刑之刑度，尚屬妥當，是二造就量刑爭執之上訴均
    無理由。惟原判決既有上開可議之處，仍屬無可維持，應由
    本院將原判決關於被告丁○○申請行動電話門號諭知無罪部
    分、丙○○部分暨乙○○行使偽造私文書及共同收受贓物罪
    及分別所定執行均撤銷改判。爰審酌被告丁○○、丙○○不
    思正道取財，苟且收贓後另拆解出售，獲利非少，亦助長竊
    風，有礙查緝，被告乙○○則幫助收受贓物，其中被告丁○○、乙○○另冒用他人身分租賃鐵皮屋，被告丁○○更冒名
    申辦行動電話使用，並參酌渠等素行、手段，兼衡除被告丙○○於原審審理時進行證人交互詰問後始為認罪陳述外，其
    餘均能於原審準備程序中即坦承犯行及各次犯行所侵害之財
    產法益多寡等一切情狀，分別量處如主文所示之刑，並就被
    告乙○○部分諭知易科罰金之折算標準，並定其應執行之刑
    ；被告丙○○部分，亦依刑法第51條第5款規定定其應執行
    之刑，以示懲儆。被告丁○○於犯罪事實一之(一)之(1)，其犯
    罪時間在96年4月24日以前，合於中華民國96年罪犯減刑條
    例所定得予減刑之規定，應依同條例第2條第1項第3款之規
    定減刑如主文所示。乙○○偽造如附表四編號7所示之署押
    及印文、丁○○偽造如附表四編號8之「地○○」署押一枚
    均沒收之。
七、至被告丁○○上開撤銷改判以外其餘上訴部分，包括被告丁○○所犯之事實(一)之(2)至(6)及(二)之犯行；及被告甲○○共同
    收受贓物犯行部分，原審詳查後，認事證明確，援引刑法第
    2條第1項前段、第28條、第216條、第210條、第212條、第
    219條、第349條第1項、第55條、第47條第1項、第51條第5
    款、第38條第1項第2款，刑法施行法第1條之1，中華民國96
    年罪犯減刑條例第2條第1項第3款、第7條、第11條規定，並
    審酌被告丁○○、甲○○之素行、犯罪手段、犯後態度，分
    別就被告丁○○所犯行使偽造私文書部分，量處有期徒刑6
    月、4月、6月、4月，並就96年4月24日以前所犯部分，減其
    宣告刑各二分之一；收受贓物部分，分處有期徒刑1年2月、
    1年4月。另被告甲○○收受贓物罪，則量處有期徒刑1年2月
    ，並分別說明如附表四編號1、2、3、4、5所示各文件上「
    地○○」、「辛○○」之署押、印文，均係偽造之署押、印
    文，不問屬於犯人與否，應依刑法第219條規定，均併予宣
    告沒收。另如附表四編號6所示之物，係被告丁○○所有且
    供犯罪所用之物，業經被告丁○○供認在卷，爰依刑法第38
    條第1項第2款規定，併予宣告沒收。至於犯罪事實一之(一)之
    (6)所載扣案之乙炔鋼瓶、起重吊車、噴槍、油壓剪等物；犯
    罪事實一之(二)之(2)所載扣案之油壓剪、乙炔噴嘴、電源起動
    器、空氣壓縮機、氧氣輸送管、監視器主機及螢幕等物；犯
    罪事實二之(二)所載扣案之監視器主機及螢幕、升降吊車、乙
    炔筒、氧氣筒、切斷器等物，雖係於各該收受贓物後放置之
    鐵皮屋內起獲之物，惟被告等未曾明確供承為渠等自己所有
    ，且只可認定應係供收受贓物後另行拆解、搬運之工具，尚
    難逕認均係供收受贓物犯罪所用之物，又非違禁物，並無沒
    收必要，爰均不併予宣告沒收。又變造之「地○○」國民身
    分證、變造之「鄭德良」汽車駕駛執照上分別換貼之丁○○
    、乙○○照片及偽造「地○○」、「鄭德良」印文之印章，
    均未扣案，且無證據足認仍未滅失而存在，又非違禁物，均
    不併予宣告沒收。核原審上開部分認事用法均無違誤，量刑
    亦頗適當，檢察官與被告丁○○此部分上訴均應予駁回。另
    就被告丁○○上開撤銷改判部分所處之刑與上開上訴駁回部
    分所處之刑，定其應執行之刑如主文第6項所示。
貳、無罪及不另為無罪諭知部分：
一、公訴意旨略以：(一)、丁○○基於意圖為自己不法利益之詐欺
    得利犯意，於95年3月21日某時許，假冒「地○○」本人及
    名義，向中華電信股份有限公司（下稱中華電信公司）訛稱
    欲申請行動電話門號使用，致中華電信公司承辦人員陷於錯
    誤，進而提供予丁○○行動電話門號0000000000號之電話通
    訊服務迄96年6月15日止之財產上不法利益。(二)、被告丁○○、丙○○共同基於行使偽造私文書之犯意，自96年5月29
    日，假冒「地○○」本人及名義前往不知情之Ｅ○○、Ｃ○○所經營之杉禾公司購買桶裝氧氣及乙炔等物，以供將收受
    後之贓車解體使用，並於杉禾公司之相關收據上偽造「地○○」簽名一枚，藉以偽造地○○購買上開物品意思之私文書
    後，再交付予Ｅ○○、Ｃ○○所經營之杉禾公司據以行使，
    足生損害於地○○及杉禾公司，因認被告丁○○、丙○○二
    人均涉犯刑法第216條、第210條之行使偽造私文書罪嫌等語
    。
二、按犯罪事實應依證據認定之，無證據不得認定犯罪事實；又
    不能證明被告犯罪者，應諭知無罪之判決，刑事訴訟法第15
    4條第2項、第301條第1項分別定有明文。又犯罪事實之認定
    ，應憑真實之證據，倘證據是否真實尚欠明確，自難以擬制
    推測之方式，為其判斷之基礎；而認定犯罪事實之證據係指
    足以認定被告確有犯罪行為之積極證據而言，該項證據自須
    適合於被告犯罪事實之認定，始得採為斷罪之資料，最高法
    院53年臺上字第656號、29年上字第3105號著有判例。且刑
    事訴訟上證明之資料，無論為直接或間接證據，均須達於通
    常一般之人均不致有所懷疑，而得確信其為真實之程度，始
    得據為有罪之認定，若其關於被告是否犯罪之證明未能達此
    程度，而有合理懷疑之存在，致使無從形成有罪之確信，根
    據「罪證有疑，利於被告」之證據法則，即不得遽為不利被
    告之認定，亦有最高法院76年臺上字第4986號判例可參。其
    以情況證據（即間接證據）斷罪時，尤須基於該證據在直接
    關係上所可證明之他項情況事實，本乎推理作用足以確證被
    告有罪，方為合法，不得徒憑主觀上之推想，將一般經驗有
    利被告之其他合理情況逕予排除，此觀諸最高法院32年上字
    第67號判例意旨亦甚彰明。又按刑事訴訟法第161條已於91
    年2月8日修正公布，其第1項規定：檢察官就被告犯罪事實
    ，應負舉證責任，並指出證明之方法。因此，檢察官對於起
    訴之犯罪事實，應負提出證據及說服之實質舉證責任。倘其
    所提出之證據，不足為被告有罪之積極證明，或其指出證明
    之方法，無從說服法院以形成被告有罪之心證，基於無罪推
    定之原則，自應為被告無罪判決之諭知，最高法院92年臺上
    字第128號判例可資參照。又刑法第339條第2項之詐欺罪，
    以得財產上不法之利益為要件  (最高法院25年度非字第119
    號判例參照)。
三、經查：
  (一)被告丁○○固自白前於95年3月間某日，冒用「地○○」名
    義，向中華電信公司訛稱欲申請行動電話門號使用，使中華
    電信公司員工陷於錯誤，是供行動電話門號0000000000號之
    通話通訊服務，迄96年6月15日止之不法利益，並有中華電
    信公司門號資料查詢表附卷足憑。本件，被告丁○○冒名申
    請0000000000號行動電話，該電話係預付卡，儲值之金額共
    12，460元，因係預付儲值門號，故並無欠費情形，有上開
    中華電信股份有限公司台灣北區電信分公司台北西區營業處
    函在卷可稽。足認被告丁○○並未欠費，自無得財產上不法
    之利益可言，不成立該條之罪。
  (二)訊據被告丁○○堅決否認上開96年5月29日之偽造文書犯行
    ，辯稱：伊只有第一次去杉禾公司即95年11月25日該次有在
    收據上簽名等語。觀諸卷附之杉禾公司95年11月25日出貨單
    與96年5月29日之出貨單，其上之客戶欄所載「地○○」簽
    名字樣，明顯不同，顯非同一人所簽，且經核被告丁○○自
    承簽名之如附表四編號1、2、3、4等文件上之偽造「地○○
    」署押相較，均與杉禾公司95年11月25日出貨單上簽名相近
    ，而與96年5月29日之出貨單上簽名，不論字型、筆勢無一
    相似，顯非被告丁○○所簽寫，甚為明確，顯難逕此而概認
    被告丁○○此部分亦有偽造私文書而行使之犯行。又檢察官
    上訴意旨指稱96年5月29日之出貨單上係由丙○○簽名云云
    ，
    本件檢察官係起訴被告丁○○分別於95年11月25日與96年5
    月29日之出貨單偽造簽名，並未起訴被告丙○○共犯此罪，
    本不得加以審判，原審亦未認定被告丙○○涉有此部分犯行
    ，不能認定被告丁○○係與被告丙○○共同犯案。
四、原審疏未詳為勾稽上情，遽認被告丁○○涉犯刑法第339條
    第2項詐欺得利罪，認事用法，尚有違誤。被告丁○○上訴
    ，否認此部分犯行，核有理由，自應由本院將原判決此部分
    罪刑及所定執行刑撤銷，又檢察官認此部分與上開申請中華
    電信門號所涉偽造私文書罪，有牽連犯裁判上一罪關係，爰
    不另為無罪之諭知。至被告丁○○涉犯96年5月29日行使偽
    造私文書犯行部分，原審諭知無罪，認事用法並無違誤。檢
    察官上訴，認被告丁○○與丙○○係共犯關係，核無理由，
    上訴應予駁回。
據上論斷，應依刑事訴訟法第369條第1項前段、第364條、第368
條、第299條第1項前段，刑法第2條第1項前段、第28條、第216
條、第210條、第212條、第219條、第349條第1項、第55條、第
47條第1項、第30條第2項、第51條第5款、第38條第1項第2款，
、第41條第1項前段、修正前第42條第2項，刑法施行法第1條之1
，中華民國96年罪犯減刑條例第2條第1項第3款、第7條、第11條
，判決如主文。
本案經檢察官王壬貴到庭執行職務。
中    華    民    國    98    年    6     月    25    日
                  刑事第十七庭  審判長法  官  趙功恆
                                      法  官  高明哲
                                      法  官  陳世宗
以上正本證明與原本無異。
偽造私文書部分如不服本判決，應於收受送達後10日內向本院提
出上訴書狀，其未敘述上訴之理由者並得於提起上訴後10日內向
本院補提理由書（均須按他造當事人之人數附繕本）「切勿逕送
上級法院」。
收受贓物、詐欺部分不得上訴。
                                      書記官   魏汝萍
中    華    民    國    98    年    6     月    25    日
附錄：本案論罪科刑法條全文
中華民國刑法第216條
（行使偽造變造或登載不實之文書罪）
行使第210條至第215條之文書者，依偽造、變造文書或登載不實
事項或使登載不實事項之規定處斷。
中華民國刑法第210條
（偽造變造私文書罪）
偽造、變造私文書，足以生損害於公眾或他人者，處5年以下有
期徒刑。
中華民國刑法第212條
（偽造變造特種文書罪）
偽造、變造護照、旅券、免許證、特許證及關於品行、能力服務
或其他相類之證書、介紹書，足以生損害於公眾或他人者，處1
年以下有期徒刑、拘役或3百元以下罰金。
中華民國刑法第219條
（沒收之特例）
偽造之印章、印文或署押，不問屬於犯人與否，沒收之。
中華民國刑法第349條
（普通贓物罪）
收受贓物者，處3年以下有期徒刑、拘役或5百元以下罰金。
搬運、寄藏、故買贓物或為牙保者，處5年以下有期徒刑、拘役
或科或併科1千元以下罰金。
因贓物變得之財物，以贓物論。
附表一：
  ┌──┬───┬─────┬───────┬───────┐
  │編號│被害人│ 遭竊時間 │遭竊地點及物品│本件起獲之贓物│
  ├──┼───┼─────┼───────┼───────┤
  │ 1  │Ａ○○│96年5月30 │臺北縣汐止市大│車號6T-4826號 │
  │    │      │日凌晨3時 │同路2段226號前│之貨車車牌共2 │
  │    │      │許        │（車號6T-4826 │面            │
  │    │      │          │號自用小貨車）│              │
  ├──┼───┼─────┼───────┼───────┤
  │ 2  │寅○○│96年5月30 │臺北縣汐止市汐│車號6780-EV號 │
  │    │      │日凌晨5時 │萬路1段343號1 │之貨車車牌共2 │
  │    │      │許前之某時│樓附近（車號67│面、油壓起重機│
  │    │      │          │80-EV號自用小 │1部           │
  │    │      │          │貨車及油壓起重│              │
  │    │      │          │機1部）       │              │
  ├──┼───┼─────┼───────┼───────┤
  │ 3  │午○○│96年5月30 │臺北縣汐止市長│車號2491-HH號 │
  │    │      │日上午7時 │江街57巷附近（│之貨車車牌共2 │
  │    │      │許前之某時│車號2491-HH號 │面、後車廂及蒸│
  │    │      │          │自用小貨車〈含│餾水共36罐    │
  │    │      │          │後車廂〉及蒸餾│              │
  │    │      │          │水共36罐）    │              │
  ├──┼───┼─────┼───────┼───────┤
  │ 4  │黃○○│96年6月1日│臺北市大同區延│左列自用小貨車│
  │    │      │凌晨5時許 │平北路4段臨50 │              │
  │    │      │前之某時  │號附近（車號51│              │
  │    │      │          │76-EY號自用小 │              │
  │    │      │          │貨車）        │              │
  ├──┼───┼─────┼───────┼───────┤
  │ 5  │丑○○│96年6月1日│桃園縣龜山鄉復│左列自用小貨車│
  │    │      │上午7時30 │興一路66號附近│              │
  │    │      │分許前之某│（車號4435-CC │              │
  │    │      │時        │號自用小貨車）│              │
  └──┴───┴─────┴───────┴───────┘
  附表二：
  ┌──┬───┬─────┬───────┬───────┐
  │編號│被害人│ 遭竊時間 │遭竊地點及物品│本件起獲之贓物│
  ├──┼───┼─────┼───────┼───────┤
  │ 1  │癸○○│95年3月間 │地點不詳（被害│左列機車駕照  │
  │    │      │某日      │人之重型機車駕│              │
  │    │      │          │駛執照）      │              │
  ├──┼───┼─────┼───────┼───────┤
  │ 2  │卯○○│96年4月6日│臺北縣三重市中│該輛車號Z5-580│
  │    │      │上午7時40 │正路312巷6號前│2號自用小貨車 │
  │    │      │分許前之某│（車號Z5-5802 │內之綁貨大繩1 │
  │    │      │時        │號之自用小貨車│條、綁貨把手1 │
  │    │      │          │）            │個            │
  ├──┼───┼─────┼───────┼───────┤
  │ 3  │戊○○│96年07月20│臺北縣三重市忠│僅尋獲左列自用│
  │    │      │日凌晨零時│孝路1段30巷4號│小貨車內之自製│
  │    │      │30分前之某│前（車號7892-E│裝鋸片PVC套1支│
  │    │      │時        │M號自用小貨車 │、指揮棒1支、 │
  │    │      │          │及其內財物）  │高壓空壓管共2 │
  │    │      │          │              │條、大切片外套│
  │    │      │          │              │紙板1個、防水 │
  │    │      │          │              │電火布1卷、手 │
  │    │      │          │              │電筒1支、綱絲 │
  │    │      │          │              │索共3條、高壓 │
  │    │      │          │              │機雙變接頭1個 │
  │    │      │          │              │、鑽頭1支、破 │
  │    │      │          │              │碎機頭共3支、 │
  │    │      │          │              │250PVC管共2支 │
  │    │      │          │              │、亞焊切斷接頭│
  │    │      │          │              │共2個         │
  ├──┼───┼─────┼───────┼───────┤
  │ 4  │壬○○│96年7月24 │臺北縣泰山鄉文│僅尋獲車內之展│
  │    │      │日凌晨3時3│程路168-56號（│示花車1組、寵 │
  │    │      │0分前之某 │車號9823-GZ號 │物清潔用品共  │
  │    │      │時        │自用小貨車及其│125 瓶、寵物營│
  │    │      │          │內財物）      │養品共50瓶、寵│
  │    │      │          │              │物零嘴共25支、│
  │    │      │          │              │含框海報共5組 │
  │    │      │          │              │、飼料樣品展示│
  │    │      │          │              │箱1組         │
  ├──┼───┼─────┼───────┼───────┤
  │ 5  │申○○│96年08月06│臺北縣五股鄉登│僅尋獲左列自用│
  │    │      │日中午12時│林路76-6號前（│小貨車內之自製│
  │    │      │許前之某時│車號2396-EV自 │板車1輛、電鑽1│
  │    │      │          │用小貨車及其內│支、工具箱1 組│
  │    │      │          │財物）        │、小型望遠鏡1 │
  │    │      │          │              │支、充電器1組 │
  ├──┼───┼─────┼───────┼───────┤
  │ 6  │戌○○│96年8月9日│臺北縣蘆洲市環│左列自用小貨車│
  │    │      │凌晨1時許 │堤大道136號停 │內之行照1張、 │
  │    │      │前之某時  │車格（車號1269│清洗機1台、空 │
  │    │      │          │-FF號自用小貨 │桶共5個、管子 │
  │    │      │          │車）          │共10支、刷子1 │
  │    │      │          │              │支            │
  ├──┼───┼─────┼───────┼───────┤
  │ 7  │宇○○│96年8月13 │臺北縣樹林市大│僅尋獲車內財物│
  │    │      │日凌晨6時 │安路111巷26弄6│即青棒1條、繩 │
  │    │      │許前之某時│-1號（車號4398│索共2條       │
  │    │      │          │-NB號自用小貨 │              │
  │    │      │          │車及其內財物）│              │
  ├──┼───┼─────┼───────┼───────┤
  │ 8  │亥○○│96年8月16 │臺北縣新莊市新│左列車號6906-E│
  │    │      │日凌晨1時 │樹路523號14號 │V 號之貨車車牌│
  │    │      │許前之某時│停車格（車號69│共2面、木工工 │
  │    │      │          │06-EV號自用小 │具            │
  │    │      │          │貨車及木工工具│              │
  │    │      │          │）            │              │
  ├──┼───┼─────┼───────┼───────┤
  │ 9  │庚○○│96年8月16 │臺北縣樹林市大│左列車號521-JT│
  │    │      │日凌晨2時 │安路502號（車 │號之貨車車牌1 │
  │    │      │許前之某時│號521-JT號自用│面、帆布1面、 │
  │    │      │          │小貨車、帆布1 │繩索1條、鐵鎚1│
  │    │      │          │面、繩索1條、 │支、椅墊1個   │
  │    │      │          │鐵鎚1支、椅墊1│              │
  │    │      │          │個）          │              │
  ├──┼───┼─────┼───────┼───────┤
  │ 10 │辰○○│96年8月16 │臺北縣新莊市三│僅起獲左列自用│
  │    │      │日上午7時3│和路1-3號前（ │小貨車內之面紙│
  │    │      │0分前之某 │車號4698-KF自 │盒（上有書寫某│
  │    │      │時        │用小貨車及其內│身分證字號）  │
  │    │      │          │財物）        │              │
  ├──┼───┼─────┼───────┼───────┤
  │ 11 │酉○○│96年8月22 │臺北縣三重市忠│左列綑綁帶1條 │
  │    │      │日上午7時 │孝路三段40巷23│、帆布1塊、保 │
  │    │      │許前之某時│號前（車號9612│險卡1張       │
  │    │      │          │-EF號自用小貨 │              │
  │    │      │          │車內、綑綁帶1 │              │
  │    │      │          │條、帆布1塊、 │              │
  │    │      │          │保險卡1張）   │              │
  ├──┼───┼─────┼───────┼───────┤
  │ 12 │未○○│96年8月23 │臺北縣三重市五│左列行照影本1 │
  │    │      │日上午8時3│谷王北街20巷15│張、手推車1台 │
  │    │      │0分許前之 │弄1號（車號353│、雜物1批     │
  │    │      │某時      │9-JT號自用小貨│              │
  │    │      │          │車、行照影本1 │              │
  │    │      │          │張、手推車1台 │              │
  │    │      │          │、雜物1批）   │              │
  ├──┼───┼─────┼───────┼───────┤
  │ 13 │洪陳花│96年8月27 │臺北縣新莊市思│左列自用小貨車│
  │    │盆    │日上午7時1│源路287巷22號 │              │
  │    │      │5分許前之 │對面空地（車號│              │
  │    │      │某時      │0420-RJ號自用 │              │
  │    │      │          │小貨車）      │              │
  ├──┼───┼─────┼───────┼───────┤
  │ 14 │玄○○│96年8月27 │臺北縣新莊市中│左列自用小貨車│
  │    │      │日上午7時4│華路一段180號 │、手推車1台   │
  │    │      │0分許前之 │某停車場內（車│              │
  │    │      │某時      │號1755-EV號自 │              │
  │    │      │          │用小貨車、手推│              │
  │    │      │          │車1台）       │              │
  ├──┼───┼─────┼───────┼───────┤
  │ 15 │天○○│96年8月27 │臺北縣新莊市復│左列自用小貨車│
  │    │      │日上午8時1│興路一段183號 │              │
  │    │      │9分許前之 │前（車號9010-M│              │
  │    │      │某時      │P號自用小貨車 │              │
  │    │      │          │）            │              │
  ├──┼───┼─────┼───────┼───────┤
  │ 16 │子○○│96年8月27 │臺北縣蘆洲市永│左列自用小貨車│
  │    │      │日中午12時│康街27號（車號│暨車上財物    │
  │    │      │50分許前之│2261-DD號自用 │              │
  │    │      │某時      │小貨車暨車上財│              │
  │    │      │          │物：物洗箱共20│              │
  │    │      │          │個、烤肉醬共15│              │
  │    │      │          │箱、泡麵1箱、 │              │
  │    │      │          │米酒頭共2瓶、 │              │
  │    │      │          │起司熱狗1箱、 │              │
  │    │      │          │桃酥1箱）     │              │
  └──┴───┴─────┴───────┴───────┘
  附表三：
  ┌──┬───┬─────┬───────┬───────┐
  │編號│被害人│ 遭竊時間 │遭竊地點及物品│本件起獲之贓物│
  ├──┼───┼─────┼───────┼───────┤
  │ 1  │宙○○│96年11月26│臺北縣三重市重│左列自用小貨車│
  │    │      │日凌晨1時 │陽路3段47號前 │              │
  │    │      │許前之某時│（車號4305-EC │              │
  │    │      │          │號自用小貨車）│              │
  ├──┼───┼─────┼───────┼───────┤
  │ 2  │己○○│96年11月26│臺北縣汐止市大│左列自用小貨車│
  │    │      │日上午8時 │安街52巷口附近│各1部及車上運 │
  │    │      │許前之某時│（車號0128-PG │載之熱熔膠共40│
  │    │      │          │號、車號5698-P│包            │
  │    │      │          │G號之自用小貨 │              │
  │    │      │          │車各1部）     │              │
  └──┴───┴─────┴───────┴───────┘
  附表四：
  ┌──┬─────────────────────────┐
  │編號│    署押、物品名稱及其內容                        │
  ├──┼─────────────────────────┤
  │ 1  │臺北縣蘆洲市○○路128 巷79弄2 號房屋租賃定金收據上│
  │    │「地○○」之簽名一枚。                            │
  ├──┼─────────────────────────┤
  │ 2  │杉禾公司收據（95年11月25日）上「地○○」之簽名一枚│
  │    │。                                                │
  ├──┼─────────────────────────┤
  │ 3  │臺北縣蘆洲市○○路336 巷70弄12號房屋租賃契約書上「│
  │    │地○○」之簽名二枚、印文三枚。                    │
  ├──┼─────────────────────────┤
  │ 4  │一一一車行公司合約書上「地○○」之簽名一枚。      │
  ├──┼─────────────────────────┤
  │ 5  │臺北縣泰山鄉○○街106 之7 號房屋租賃契約書上「呂學│
  │    │樺」之簽名三枚、印文十枚。                        │
  ├──┼─────────────────────────┤
  │ 6  │扣案之辛○○汽車駕駛執照上換貼之丁○○照片一張。  │
  ├──┼─────────────────────────┤
  │ 7  │臺北縣新莊市○○路506 之2 號廠房租賃契約書上「鄭德│
  │    │良」之簽名三枚、印文二枚。                        │
  ├──┼─────────────────────────┤
  │ 8  │中華電信公司台北西區營業處行動電話業務申請書上「曾│
  │    │全益」簽名一枚。                                  │
  └──┴─────────────────────────┘


司法院資訊處製作；財團法人民間司法改革基金會備份。
